# 合并报表的问题

提问人：zzh127021 时间：2010-01-29 10:17:47
向各位高手请教，在使用新会计制度编制合并报表时，母公司有两家子公司，一家控制的子公司，会计核算按成本法，编报时该按权益法合并；另一子公司属于共同控制，会计核算按权益法，不纳入合并范围。那么在最后的合并报表时是否把共同控制按权益法核算的子公司调整为成本法？

回答人：chenyiwei
回复 楼主 zzh127021 的帖子“共同控制的子公司”这一表述本来就是有问题的。如果是共同控制，应当是合营企业。新准则下对合营企业采用权益法核算，不再允许采用比例合并法。